【裁判字號】    92,裁,1586
【裁判日期】    921113
【裁判案由】    綜合所得稅
【裁判全文】
最  高  行  政  法  院  裁  定                  九十二年度裁字第一五八六號
    上  訴  人  乙○○
    被 上訴 人  財政部臺灣省北區國稅局
    代  表  人  甲○○
右當事人間因綜合所得稅事件，上訴人對於中華民國九十一年九月二十六日臺北高等
行政法院九十年度訴字第六二八七號判決，提起上訴，本院裁定如左：
    主  文
上訴駁回。
上訴審訴訟費用由上訴人負擔。
    理  由
按對於高等行政法院判決之上訴，非以其違背法令為理由，不得為之，行政訴訟法第
二百四十二條定有明文。依同法第二百四十三條第一項規定，判決不適用法規或適用
不當者，為違背法令；判決有同法條第二項所列各款情形之一者，為當然違背法令。
又提起上訴，應以上訴狀表明上訴理由並應添具關於上訴理由之必要證據，復為同法
第二百四十四條第一項第四款及第二項所明定。是當事人提起上訴，如以原審判決有
不適用法規或適用不當為理由時，其上訴狀應有具體之指摘，並揭示該法規之條項或
其內容；如以原審判決有上開規定所列各款情形之當然違背法令為理由時，其上訴狀
應揭示合於該款之事實。如上訴狀未依此項方法表明，或其所表明者，顯與上開法條
規定之情形不相合時，即難認為已對原審判決之違背法令有具體之指摘，其上訴自難
認為合法。本件上訴意旨略以：上訴人取得地球綜合工業股份有限公司八十三年度之
增資股票，該股票背面明顯註記有：「本股票依促進產業升級條例之規定，於取得年
度免予計入股東所得課稅」，詎被上訴人竟以該公司未於規定期間內取得主管機關之
完成證明，而命上訴人補繳八十三年度該項股票所得稅，並加計自八十三年度所得稅
結算申報屆滿次日至補繳稅款日止之利息。上訴人同意繳納所得稅，但加計利息，則
顯然不合理，僅能視同以通知年度為申報繳稅年度，不需加計利息。況該八十三年度
綜合所得稅申報案，業經被上訴人核定確定在案。又上訴人信賴該股票之註記，未將
該筆股票股利申報於當年度綜合所得稅，並無過失，乃被上訴人加計利息，自有違反
司法院釋字第二七五號解釋云云。查原判決業已敘明上開司法院解釋所謂必須具有故
意過失，係針對科處罰鍰等行政罰而言，本件加計利息，性質上並非行政罰，上訴人
本來依法緩繳所得稅，因而取得免付緩繳期間利息之利益，事後經被上訴人發現上訴
人投資之公司不符緩課所得稅之要件，上訴人自應將先前所獲得之期間利益償還被上
訴人，性質上係屬不當得利之返還，與行政罰係違法行為之處罰，兩者本質上不同，
因此加計利息並不以上訴人具有故意過失為必要。上訴人任依自己所認知之法律見解
主張不應加計利息，並一再述說原處分如何違法或不當，而非表明原審判決所違背之
法令及其具體內容，暨依訴訟資料合於該違背法令之具體事實，難認其已合法表明上
訴理由。依首揭說明，其上訴難認合法，應予駁回。
據上論結，本件上訴為不合法，依行政訴訟法第二百四十九條第一項前段、第一百零
四條、民事訴訟法第九十五條、第七十八條，裁定如主文。
中    華    民    國    九十二      年      十一      月      十三      日
                    最 高 行 政 法 院  第 五 庭
                                審 判 長 法  官      徐  樹  海
                                         法  官      蔡  進  田
                                         法  官      鄭  淑  貞
                                         法  官      林  家  惠
                                         法  官      林  茂  權
右  正  本  證  明  與  原  本  無  異
                                         法院書記官  阮  桂  芬
中    華    民    國    九十二      年      十一      月      十三      日


司法院資訊處製作；財團法人民間司法改革基金會備份。
